臺灣新竹地方法院刑事判決
109年度訴字第733號
公  訴  人  臺灣新竹地方檢察署檢察官
被      告  彭治華



上列被告因詐欺案件，經檢察官提起公訴（109年度偵字第8029
號、第8027號），被告於本院準備程序中，就被訴事實為有罪之
陳述，經法官告知簡式審判程序意旨，並聽取公訴人及被告之意
見後，本院合議庭裁定由受命法官獨任依簡式審判程序審理，並
判決如下：
    主      文
彭治華犯如附表所示之罪，均累犯，所處之刑及追徵犯罪所得之
價額均如附表主文欄所載。應執行有期徒刑陸月，如易科罰金，
以新臺幣壹仟元折算壹日。
    事實及理由
一、本件犯罪事實及證據，除犯罪事實欄一、第1行關於「彭治
    華意圖為自己不法之所有」之記載應更正為「彭治華意圖為
    自己不法之利益，基於詐欺得利之犯意」；犯罪事實欄一、
    ㈡第9行至第10行關於「1萬3,700元之『天堂M』遊戲幣」之記
    載應更正為「『天堂M』遊戲幣13,700鑽石」；證據並所犯法
    條欄一、編號2(3)關於「證人與暱稱『邱小晴』之LINE對話紀
    錄1份」之記載應更正為「證人與暱稱『邱小晴』之臉書Messe
    nger對話紀錄1份」；證據部分應補充「網銀國際股份有限
    公司108年10月14日網字第10810055號函1份（見嘉義縣警察
    局竹崎分局嘉竹警偵字第1080021995號刑案偵查卷宗第36頁
    ）」、「被告彭治華於本院審理時之自白（見本院卷第139
    頁至第140頁）」外，餘均引用檢察官起訴書之記載（如附
    件）。
二、論罪科刑：
  ㈠核被告彭治華所為，均係犯刑法第339條第2項之詐欺得利罪
    。
　㈡公訴意旨固認被告所為，均成立刑法第339條之4第1項第3款
    之以網際網路對公眾散布詐欺取財罪，然查：
　　⒈按刑法第339條第1項、第2項分別規定詐欺取財罪及詐欺得
      利罪，前者之行為客體係指財物，後者則指取得債權、免
      除債務、延期履行債務或提供勞務等財物以外之財產上不
      法利益。本件被告所為，均係以三方詐騙方式，取得網路
      遊戲遊戲幣之財產上不法利益。
　　⒉又按刑法第339條之4第1項第3款規定：「犯第339條詐欺罪
      而有下列情形之一者，處1年以上7年以下有期徒刑，得併
      科100萬元以下罰金：…三、以廣播電視、電子通訊、網際
      網路或其他媒體等傳播工具，對公眾散布而犯之。」，觀
      其立法理由，係考量現今以電信、網路等傳播方式，同時
      或長期對社會不特定多數之公眾發送訊息施以詐術，往往
      造成廣大民眾受騙，此一不特定、多數性詐欺行為類型，
      其侵害社會程度及影響層面均較普通詐欺行為嚴重，有加
      重處罰之必要。申言之，係因以廣播電視、電子通訊、網
      際網路或其他媒體等傳播工具，對公眾散布而犯之，將導
      致不特定人或多數人於閱聽見聞後，有受詐騙之虞，可能
      造成之侵害社會程度及影響層面均較鉅，爰增訂上開加重
      處罰之詐欺類型犯罪。故倘行為人有以上開傳播工具，對
      於不特定人或多數人散布不實訊息，以招徠民眾，進而遂
      行詐欺行為，即已具備上開加重詐欺罪之構成要件。倘係
      被害人因先前有與行為人交易成功之經驗而信任行為人，
      嗣被害人於有購買需求時進而主動與行為人私訊聯繫，行
      為人始見有機可乘施用詐術；或行為人見被害人貼文有機
      可乘，進而與被害人私訊聯繫，施用詐術，則僅該當普通
      詐欺罪，尚與其所為是否該當刑法第339條之4第1項第3款
      罪名之構成要件無涉。
　　⒊本件告訴人黃柏翰、洪鎮邦未提出被告在網際網路上刊登
      對於不特定人或多數人散布不實訊息之相關貼文，而觀卷
      附告訴人黃柏翰、洪鎮邦提出之網路對話記錄（見嘉義縣
      警察局竹崎分局嘉竹警偵字第1080021995號刑案偵查卷宗
      第18頁至第25頁、嘉義縣警察局朴子分局嘉水朴警偵字第
      1080019955號刑案偵查卷宗第12頁至第25頁），亦均僅係
      與被告私訊對話之內容。
　　⒋故被告就本件犯行，應均僅該當詐欺得利罪，因基本社會
      事實同一，且經本院於審理時告知被告上開涉嫌罪名，本
      院自得依刑事訴訟法第300條規定，均變更起訴法條予以
      審理。　　
  ㈢被告所犯上開2罪，犯意各別，行為互殊，應予分論併罰。
  ㈣查被告前因違反毒品危害防制條例案件，經本院於民國105年
    6月30日，以105年度竹北簡字270號判決處有期徒刑2月並確
    定，於106年6月28日因徒刑易科罰金出監執行完畢等情，有
    臺灣高等法院被告前案紀錄表1份在卷可考。詎其又於受有
    期徒刑執行完畢後，5年以內故意再犯本件有期徒刑以上之
    數罪，均為累犯，且本院認本件加重最低本刑並無罪刑不相
    當之情形，爰均依刑法第47條第1項之規定，加重其刑。
　㈤爰以行為人之責任為基礎，審酌被告侵害他人財產法益，嚴
    重危害社會信賴關係與治安，顯然欠缺法治及尊重他人財產
    權之觀念，行為殊值非難；復衡酌被告坦承犯行之犯後態度
    ，並考量其素行、犯罪之動機、目的、手段及本件犯罪所生
    之損害程度，暨其自述大學肄業之教育程度及小康之家庭經
    濟狀況（見本院卷第139頁至第139頁反面）等一切情狀，分
    別量處如附表主文欄所示之刑，並定其應執行之刑暨均諭知
    易科罰金之折算標準。
三、沒收部分：
    被告就起訴書犯罪事實一、㈠部分所詐得之價值新臺幣（下
    同）1萬元之網路遊戲「星城Online」遊戲幣及就起訴書犯
    罪事實一、㈡部分所詐得之價值6,234元之網路遊戲「天堂M
    」遊戲幣「10000鑽」，均為被告之犯罪所得，因其性質均
    為財產上利益，無從直接諭知沒收其利得客體，而該財產上
    利益之價額分別為1萬元、6,234元，已足確認，爰依刑法第
    38條之1第1項前段、第3項規定，分別諭知追徵其價額。
據上論斷，應依刑事訴訟法第273條之1第1項、第299條第1項前
段、第300條、第310條之2、第454條第2項，判決如主文。
本案經檢察官周文如提起公訴，檢察官孫立婷到庭執行職務。
中　　華　　民　　國　　110 　年　　8 　　月　　6 　　日
                  刑事第七庭    法  官  郭哲宏
以上正本證明與原本無異。
如不服本判決應於收受本判決後20日內向本院提出上訴書狀，上
訴書狀應敘述具體理由。上訴書狀未敘述上訴理由者，應於上訴
期間屆滿後20日內補提理由書狀於本院(均須按他造當事人之人
數附繕本 )「切勿逕送上級法院」。 
中　　華　　民　　國　　110 　年　　8 　　月　　6 　　日
                                書記官  戴筑芸
附表：
編號 犯罪事實 主文 1 如起訴書犯罪事實 欄一、㈠所示 彭治華犯詐欺得利罪，累犯，處有期徒刑肆月，如易科罰金，以新臺幣壹仟元折算壹日。追徵犯罪所得之價額新臺幣壹萬元。 2 如起訴書犯罪事實 欄一、㈡所示 彭治華犯詐欺得利罪，累犯，處有期徒刑肆月，如易科罰金，以新臺幣壹仟元折算壹日。追徵犯罪所得之價額新臺幣陸仟貳佰參拾肆元。 
附錄本案論罪法條：
中華民國刑法第339條
意圖為自己或第三人不法之所有，以詐術使人將本人或第三人之
物交付者，處5年以下有期徒刑、拘役或科或併科50萬元以下罰
金。
以前項方法得財產上不法之利益或使第三人得之者，亦同。
前二項之未遂犯罰之。
附件：
臺灣新竹地方檢察署檢察官起訴書
                                     109年度偵字第8029號
　　　　　　　　　　　　　　　　　　　　　　　　第8027號
　　被　　　告　彭治華　男　25歲（民國00年0月00日生）
　　　　　　　　　　　　住○○市○區○○里00鄰○○路0段0
　　　　　　　　　　　　　00巷0弄0號
　　　　　　　　　　　　國民身分證統一編號：Z000000000號
上列被告因詐欺案件，已經偵查終結，認應提起公訴，茲將犯罪
事實及證據並所犯法條分敘如下：
　　　　犯罪事實
一、彭治華意圖為自己不法之所有，分別於：
　㈠民國108年7月19日12時48分許，以暱稱「邱小晴」透過臉書
    通訊軟體MESSENGER及與黃柏翰接洽，佯稱欲以新臺幣（下
    同）1萬元出售mycard遊戲點數1萬2千點，惟須向其購買價
    值1萬元之網路遊戲「星城Online」（下稱星城）之遊戲幣
    （下稱星城遊戲幣），才願告知遊戲點數兌換序號；彭治華
    並於同日20時45分許，向劉家豪（業經臺灣嘉義地方檢察署
    為不起訴處分）表示要購買星城遊戲幣，使劉家豪發送
　　「8591寶物交易網」星城遊戲幣賣場連結網址給彭治華，彭
    治華再將連結網址轉貼給黃柏翰，黃柏翰因而陷於錯誤，於
    同日21時5分許，至嘉義縣○○鄉○○村○○000號統一超商灣橋門
    市，在ibon機台輸入「8591寶物交易網」提供之虛擬帳號繳
    費代碼，列印出繳費單後，繳費4,255元，再加上其原本在
    「8591遊戲交易平台」之點數5,725點，共計1萬點匯入上開
    賣場專戶，劉家豪確認專戶已入款後，即將星城遊戲幣交易
    予彭治華所申請星城角色名稱「三砲兩皰」之玩家帳號內，
    至黃柏翰遲未收到mycard點數，始悉受騙。
　㈡108年7月6日11時51分許，透過通訊軟體LINE群組「03區天堂
    m買賣交易群」，以暱稱「蒼天」私下傳訊給洪鎮邦，表示
    要透過「8591寶物交易網」向洪鎮邦購買網路遊戲「天堂M
    」在「死亡騎士」伺服器之遊戲幣「10000鑽」（下稱
　　「10000鑽」），雙方約定交易金額為6,234元（含352元手
    續費），洪鎮邦遂依被告之要求，在「8591寶物交易網」開
    立專屬賣場並刊登「10000鑽=6234元6234如約」之商品訊息
    （下稱上開賣場）。彭治華並於同日向徐維珉（業經臺灣嘉
    義地方檢察署為不起訴處分）謊稱有1萬3,700元之「天堂M
    」遊戲幣可出售，並提供上開賣場網址給徐維珉，徐維珉遂
    於同日12時49分許在「8591寶物交易網」下單並給付
　　6,234元入上開賣場專戶，洪鎮邦確認專戶已入款後，即將
    「10000鑽」於遊戲中交付給彭治華。嗣因徐維珉始終未收
    到遊戲幣，因而遲未點選「8591寶物交易網」第三方付款機
    制中之「領收」，致洪鎮邦無法獲取專戶內之6,234元，始
    知受騙。
二、案經㈠黃柏翰訴由嘉義縣警察局竹崎分局報告臺灣嘉義地方
    檢察署陳請臺灣高等檢察署檢察長令轉本署偵辦。㈡洪鎮邦
    訴由嘉義縣警察局朴子分局報告臺灣嘉義地方檢察署陳請臺
    灣高等檢察署檢察長令轉本署偵辦。
　　　　證據並所犯法條
一、證據清單及待證事實：
編號 證據名稱 待證事實 1 被告彭治華於偵查中之供述 被告坦承犯罪事實㈠㈡全部之犯罪事實。 2 ⑴證人即告訴人黃柏翰於警詢及偵查中之證述 ⑵超商繳款繳費單1紙。 ⑶證人與暱稱「邱小晴」之LINE對話紀錄1份。 證明犯罪事實㈠告訴人前開遭詐騙之經過。  3 ⑴同案被告劉家豪於警詢及偵查中之證述 ⑵8591寶物交易網交易資料1紙、同案被告劉家豪使用之星城帳號「浪子要回頭」交易歷程等資料。 證明犯罪事實㈠被告彭治華利用同案被告劉家豪提供之8591寶物交易網賣場為上開第三方詐騙行為等事實。 4 ⑴證人即告訴人洪鎮邦於警詢及偵查中之證述 ⑵同案被告徐維珉於警詢及偵查中之證述 ⑶證人與暱稱「蒼天」之LINE對話紀錄1份。 證明犯罪事實㈡被告彭治華利用告訴人洪鎮邦提供之 8591寶物交易網賣場為上開第三方詐騙行為等事實。 5 ⑴同案被告曾存逸於臺灣嘉義地方檢察署所為之供述。 ⑵行動電話門號0000000000受話通話明細單、通聯調閱查詢單、本署108年度偵字第12812號、109年度偵字第531號及第3016號不起訴處分書影本各1紙。 證明行動電話門號0000000000號為同案被告曾存逸交付被告彭治華使用之門號。 6 ⑴網銀國際「三砲兩皰」會員申請資料、IP歷程各1紙。 ⑵行動電話門號0000000000號通聯調閱查詢單。 證明被告為犯罪事實㈠詐騙行為之行為人。 
二、核被告彭治華所為，均係犯刑法第339條之4第1項第3款之以
    網際網路對公眾散布而犯詐欺取財罪嫌。被告所犯前開2罪
　　，犯意各別、行為互殊，請予分論併罰。被告本案犯罪所得
    為1萬元、6,234元，請均依法宣告沒收。
三、依刑事訴訟法第251條第1項提起公訴。
　　此　致
臺灣新竹地方法院
中　　華　　民　　國　　109 　年　　7 　　月　　22　　日
　　　　　　　　　　　　　    檢　察　官　周文如
本件證明與原本無異　　　　　　　　　　　　
中　　華　　民　　國　　109 　年　　8 　　月　　4 　　日
                              書  記  官  詹鈺瑩